臺灣高雄地方法院刑事判決　　　　　　　94年度訴字第1819號
公　訴　人　臺灣高雄地方法院檢察署檢察官
被　　　告　乙○○
選任辯護人　紀錦隆律師
　　　　　　郭寶蓮律師
上列被告因違反槍砲彈藥刀械管制條例等案件，經檢察官提起公
訴（94年度偵字第2230號），本院判決如下：
    主  文
乙○○未經許可，持有可發射子彈具有殺傷力之改造槍枝，處有
期徒刑壹年陸月，併科罰金新臺幣陸萬元，罰金部分如易服勞役
，以新臺幣玖佰元即銀元參佰元折算壹日，扣案仿BERETTA 廠半
自動手槍製造之玩具手槍槍身組合土造金屬槍管及土造金屬滑套
改造而成之改造槍枝壹支（內含彈匣壹個，槍枝管制編號000000
0000號）與口徑9mm 制式子彈柒顆均沒收；又連續轉讓第一級毒
品，處有期徒刑壹年肆月。應執行有期徒刑貳年捌月，併科罰金
新臺幣陸萬元，罰金部分如易服勞役，以新臺幣玖佰元即銀元參
佰元折算壹日，扣案仿BERETTA 廠半自動手槍製造之玩具手槍槍
身組合土造金屬槍管及土造金屬滑套改造而成之改造槍枝壹支（
內含彈匣壹個，槍枝管制編號0000000000號）與口徑9mm 制式子
彈柒顆均沒收。
    事  實
一、乙○○明知未經中央主管機關許可，不得持有槍砲彈藥刀械
    管制條例管制之槍枝及子彈，竟未經許可，於民國92、93年
    間，在臺南縣永康交流道附近，以新臺幣（下同）18萬元之
    代價，向綽號「小龍」之成年男子購買可發射子彈具有殺傷
    力之仿BERETTA 廠半自動手槍製造之玩具手槍槍身組合土造
    金屬槍管及土造金屬滑套改造而成之改造槍枝1 支（內含彈
    匣1 個，槍枝管制編號0000000000號），與口徑9mm 制式子
    彈12顆而持有之，其後並於高雄縣觀音山上試射2 顆制式子
    彈（該2 顆子彈已因擊發而滅失）。
二、乙○○明知海洛因係毒品危害防制條例第2 條第2 項第1 款
    所定之第1 級毒品，不得轉讓，竟基於轉讓第1 級毒品之概
    括犯意，於93年11月間起至94年1 月間止，連續在高雄市○○區○○路附近等處，無償轉讓微量之第1 級毒品海洛因予
    友人丁○○施用，次數約5 、6 次。嗣警方於94年1 月14日
    14時30 分 ，在高雄市○○區○○路與文忠路口，發現乙○○行跡可疑，上前予以盤查，在乙○○腳底涼鞋處查獲海洛
    因2 小包，再經乙○○之同意，至其位於高雄市○○區○○
    路201 號12樓住處執行搜索，查扣海洛因1 包、摻有海洛因
    之香菸2支 、殘渣袋4 包、SIM 卡2 張及現金3100元，另在
    乙○○之帶同下，在其所有之車牌號碼ZJ─6816號自用小客
    車內，查扣上開具有殺傷力可發射子彈之改造槍枝1 支（內
    含彈匣1 個，槍枝管制編號0000000000號）及制式子彈10顆
    （其中3顆 於鑑定時業經試射而不具殺傷力）。
三、案經高雄市政府警察局左營分局報請臺灣高雄地方法院檢察
    署檢察官偵查起訴。
    理  由
一、訊據被告乙○○固承認於右述時地經警查獲持有上開槍彈乙
    情不諱，惟矢口否認有何連續轉讓海洛因予證人丁○○之犯
    行，辯稱：我是與丁○○合資購買海洛因再分配施用，並非
    無償轉讓海洛因予丁○○云云。
（一）事實一部分之事實，業據被告於警詢、偵查及本院審理中
      坦承：我於1 年多前，在臺南縣永康交流道附近，向「小
      龍」以18萬元之代價，購買槍枝1 支及子彈12顆，因「小
      龍」另向我借款18萬元，他沒錢還我，所以用槍款抵欠款
      ，我是基於防身目的才持有上開槍彈，我知道該槍彈有殺
      傷力，我曾持上開槍彈在高雄縣觀音山山上朝空試射2 顆
      子彈等語不諱（94年1 月14日警詢筆錄、偵查卷第11頁、
      本院94年6 月14日、94年7 月22日筆錄），並有自願性同
      意搜索筆錄、搜索扣押筆錄、扣押物品目錄表各1 份與查
      獲槍彈照片7 幀附於警卷可憑，且有改造槍枝1 支及子彈
      10顆扣案可證，又上開扣案之改造槍枝及子彈10顆，經送
      請內政部警政署刑事警察局，以性能檢驗法及試射法鑑定
      結果，認為：送鑑槍枝1 枝（含彈匣1 個，槍枝管制編號
      00000000 00 號），認係由仿BERETTA 廠半自動手槍製造
      之玩具手槍槍身組合土造金屬槍管及土造金屬滑套改造而
      成之改造槍枝，機械性能良好，可供擊發適用子彈使用，
      認具殺傷力，而子彈10顆均係口徑9mm 制式子彈，其中8
      顆經試射1 顆，認均具殺傷力，另2 顆彈底均具明顯撞擊
      痕跡，均經實際試射，均可擊發，認均具殺傷力等情，此
      亦有內政部警政署刑事警察局94年1 月26日刑鑑字第0940
      013064號槍彈鑑定書1 份存卷供參（見偵查卷第23頁至第
      25頁），足認被告之自白與事實相符，應堪採信。
（二）事實二部分之事實，業據被告於警詢及偵查時供稱：丁○○與我是從小到大的好朋友，他知道我有施用海洛因，有
      時他會向我要海洛因，我就會給他，總共給他5 、6 次，
      地點是在高雄市○○區○○路住處附近，每次都沒有收錢
      等語屬實（94年1 月14日警詢筆錄、偵查卷第18至19頁）
      ，核與證人丁○○於偵查中結證稱：被告曾無償給我海洛
      因施用，次數約5 、6 次，時間係從93年11月起，最後1
      次是94年1 月間，地點是在高雄市○○區○○路附近等情
      相符（偵查卷第17、18頁），衡諸證人丁○○與被告係朋
      友關係，此經被告自承在卷，則2 人交情匪淺，彼此無夙
      怨嫌隙，證人丁○○殊無刻意設詞誣陷被告之必要，且證
      人丁○○於94年1 月14日為警採集尿液送驗結果，呈嗎啡
      陽性反應，有高雄市立凱旋醫院94年2 月1 日濫用藥物尿
      液檢驗成績書、尿液送驗代碼姓名對照管制表各1 紙在卷
      可憑，由是益徵證人丁○○上開證述應屬實在，被告有連
      續轉讓海洛因予證人丁○○施用之行為，至為灼然。
（三）雖被告於本院審理時翻異前供，辯稱：我是與丁○○合資
      購買海洛因施用，並非無償轉讓海洛因予丁○○云云，而
      證人丁○○及案發前與被告同居之女友丙○○於本院審理
      時亦附合其詞，一致證述：被告係與丁○○共同出資購買
      海洛因，丙○○於被告與丁○○購入海洛因後分配時曾在
      場云云。惟證人丁○○與丙○○經本院隔離訊問結果，關
      於購買海洛因之經過，證人丁○○結證稱：我係先到被告
      家與被告會合，再由被告開車載我到高雄縣水管路台塑工
      廠門口，向「弟仔」購買毒品云云，證人丙○○則證述：
      被告與丁○○有時約在我與被告同居之住處，有時約在高
      雄縣水管路台塑工廠門口，他2 人有時是騎機車，有時是
      開車去購買毒品云云；關於分裝海洛因之情形，證人丁○○證稱：我與被告購入海洛因後，有時是到被告住處分裝
      ，有時是在車上就分裝，由被告用塑膠吸管把海洛因鏟到
      針筒內，按照針筒內刻度作重量分配，我與被告合買毒品
      ，每次都會自備1 支針筒供分裝使用云云，證人丙○○則
      證述：被告直接拿空袋子，將購得之海洛因倒1 半在空袋
      內分配給丁○○，有時也會用吸管將海洛因鏟入空袋內，
      我沒有看見他們使用其他工具分配毒品云云；關於證人丙○○在場目睹之次數，證人丁○○稱：我與被告分配毒品
      時，丙○○有在旁目睹1 、2 次云云，證人丙○○則證述
      ：丁○○與被告來住處分配毒品4 、5 次，我親眼看見他
      們分毒品之次數為2 、3 次，有時他們來時，我在洗澡，
      我洗澡出來時他們已經分配完畢云云（本院94年7 月22日
      審判筆錄），是證人丁○○與丙○○所證內容互相岐異，
      果被告確係與證人丁○○共同合資購買毒品後再分配施用
      ，則證人丁○○、丙○○所述當無此矛盾之處，是以被告
      前揭辯解與事實不符，而證人丁○○、丙○○上開所證則
      屬事後迴護被告之詞，均無可信。
（四）綜上所述，被告所辯純屬事後卸責之詞，無可採取。事證
      明確，被告犯行應堪認定。
二、被告行為後，槍砲彈藥刀械管制條例已於94年1 月26日修正
    公布，於同年月28日生效，將原槍砲彈藥刀械管制條例第11
    條第4 項規定改列於修正後該條例第8 條第4 項，修正後該
    條例第8 條第4 項法定刑度，業已提高為「3 年以上10年以
    下有期徒刑，併科新台幣7 百萬元以下罰金」，與被告行為
    時之同條例第11條第4 項法定刑度「1 年以上7 年以下有期
    徒刑，併科新臺幣七百萬元以下罰金」相較，修正前槍砲彈
    藥刀械管制條例第11條第4 項規定顯然有利於行為人，故本
    件依刑法第2 條第1 項但書規定，關於被告非法持有改造槍
    枝部分，應適用修正前槍砲彈藥刀械管制條例第11條第4 項
    規定。另於94年1 月28日施行之槍砲彈藥刀械管制條例第12
    條第4 項持有子彈之規定並未修正，自無新舊法比較之問題
    。是核被告事實一所為，係犯修正前槍砲彈藥刀械管制條例
    第11條第4 項未經許可持有可發射子彈具有殺傷力之改造槍
    枝罪，以及同條例第12條第4 項之未經許可持有子彈罪；起
    訴書所犯法條欄記載被告持有改造槍枝部分，係成立修正後
    同條例第8 條第4 項之罪，容有未洽，惟公訴人於蒞庭時已
    當庭更正，本院自無庸變更起訴法條。被告以一行為同時觸
    犯上開二罪，為想像競合犯，應從一重論以修正前槍砲彈藥
    刀械管制條例第11條第4 項之罪。至被告事實二所為，則係
    犯毒品危害防制條例第8 條第1 項之轉讓第1 級毒品罪，被
    告轉讓第1 級毒品前後非法持有第1 級毒品之低度行為，為
    轉讓之高度行為所吸收，僅論以轉讓第1 級毒品罪。被告先
    後多次轉讓第1 級毒品犯行，時間緊接，手法相同，觸犯構
    成要件同一之罪名，顯係基於概括犯意反覆為之，為連續犯
    ，應依刑法第56條之規定以一罪論，並加重其刑。又本件查
    無證據證明被告轉讓海洛因之數量淨重合計超過5 公克以上
    ，自應從有利被告之認定，認被告轉讓海洛因之數量合計未
    逾行政院所訂定之「轉讓持有毒品加重其刑之數量標準」，
    故無毒品危害防制條例第8 條第6 項規定之適用。被告所犯
    上開修正前槍砲彈藥刀械管制條例第11條第4 項之罪，與毒
    品危害防制條例第8 條第1 項之罪間犯意各別，行為互殊，
    應分論併罰。爰審酌被告正值壯年，不思正途，竟持有具殺
    傷力可射發子彈之改造槍枝及制式子彈，且連續轉讓海洛因
    予證人丁○○，所為危害社會治安匪淺，惟念犯後坦承部分
    犯行，態度尚佳等一切情狀，就被告上開二罪，分別量處如
    主文所示之刑，且定其應執行刑，並就罰金部分諭知如易服
    勞役之折算標準。扣案之仿BERETTA 廠半自動手槍製造之玩
    具手槍槍身組合土造金屬槍管及土造金屬滑套改造而成之改
    造槍枝1 支（內含彈匣1 個，槍枝管制編號0000000000號）
    ，與鑑驗剩餘之口徑9mm 制式子彈7 顆，因具有殺傷力均屬
    違禁物，均應依刑法第38條第1 項第1 款規定宣告沒收。另
    被告自行射擊之制式子彈2 顆已因擊發而滅失，又送鑑之制
    式子彈其中3 顆，於鑑定時業經試射而不具殺傷力，本院自
    毋庸為沒收之諭知。另警方於94年1 月14日查獲被告時，尚
    扣得海洛因3 包、摻有海洛因之香菸2 支、殘渣袋4 包、
    SIM 卡2 張及現金3100元等物，上開物品經核與本案被告持
    有槍彈及連續轉讓海洛因予證人丁○○之犯行無直接關聯性
    ，本院亦不予以沒收，併此敘明。
據上論斷，應依刑事訴訟法299 條第1 項前段，修正前槍砲彈藥
刀械管制條例第11條第4 項、同條例第12條第4 項，毒品危害防
制條例第8 條第1 項，刑法第11條前段、第2 條第1 項但書、第
56 條 、第55條、第42條第2 項、第38條第1 項第1 款、第51條
第5款 ，罰金罰鍰提高標準條例第2 條，現行法規所定貨幣單位
折算新臺幣條例第2 條，判決如主文。
本案經檢察官甲○○到庭執行職務。
中　　華　　民　　國　　94　　年　　7 　　月　　29　　日
               鳳山刑事第3庭  審判長法  官  張桂美
                                    法  官  唐中興
                                    法　官  莊珮君
以上正本證明與原本無異。
如不服本判決，應於判決送達後10日內，向本院提出上訴狀。
                                    書記官  呂怜勳
中　　華　　民　　國　　94　　年　　7 　　月　　29　　日
附錄：
修正前槍砲彈藥刀械管制條例第11條第4項
未經許可，持有、寄藏或意圖販賣而陳列第一項所列槍砲者，處
1 年以上7 年以下有期徒刑，併科新臺幣7 百萬元以下罰金。
槍砲彈藥刀械管制條例第12條第4項
未經許可，持有、寄藏或意圖販賣而陳列子彈者，處 5 年以下有
期徒刑，併科新臺幣 300 萬元以下罰金。
毒品危害防制條例第8條第1項
轉讓第一級毒品者，處 1 年以上 7 年以下有期徒刑，得併科新
臺幣1 百萬元以下罰金。
